Kinga Gryz



Dane osobowe

E-mail

kinga.gryz7@gmail.com

Numer telefonu 507381619

Umiejętności

UX Research

Znajomośc design systems i style guides

Przeprowadzanie wywiadów

Oprogramowanie

Axure

Figma

Adobe Photoshop

Adobe Illustrator

Hotjar

macOS

Języki obce

Angielski - komunikatywny

Niemiecki - komunikatywny

Dzięki studiom podyplomowym SWPS na kierunku User Experience/Product Design czuję się dobrze przygotowana do pracy na stanowisku UX. Stale poszerzam swoje umiejętności w tym zakresie i jestem pewna, że praca w UI/UX to moja przyszłość. Praca w zawdzonie pielęgniarki dobrze przygotowała mnie do pracy w zespole, rozwinęła umiejętności interpersonalne oraz nauczyła dokładności i odporności na pracę pod presją.

Wykształcenie

2020-10 SWPS Uniwersytet Humanistyczny
- 2021-06 User Experience Design/Product Design

2017-10 Uniwersytet Medyczny w Lublinie

- 2019-07 Studia magisterskie, Pielęgniarstwo

2014-10 Uniwersytet Medyczny w Lublinie
- 2017-06 Licencjat, Pielęgniarstwo

Doświadczenie

Projekty

2020-10

Mikro

- 2021-06

Projekt aplikacji mobilnej do wynajmu mieszkań pod pracę zdalną Uczestniczyłam w pełnym procesie powstawania aplikacji:

- Badanie potrzeb użytkownika
- Strategia
- Modelowanie
- Prototypowanie (Axure)
- Testy

2021-04 CovidVolunteer

Projekt systemu pomagającego połączyń wolontariuszy z potrzbującymi podczas padnemii.

Samodzielny projekt wykonany w ramach rekrutacji do jednej z firm. Kroki projektu:

- Deskreserch
- Tworzenie person Strategia
- Modelowanie (proste makiety Axure)

2021-07

MCU Informer

- obecnie

Projekt strony internetowej o filmach w świecie Marvela.

Docelowo, po fazie konepcyjnej powstanie faktyczna strona internetowa.

Projekt jest w fazie badań potrzeb użytkowników.

Kursy

2020-11

DaftAcademy - Product 4 Beginners

Wyrażam zgodę na przetwarzanie moich danych osobowych przez (nazwa firmy) w celu prowadzenia rekrutacji na aplikowane przeze mnie stanowisko.